cs: Umění a zábava > Hobby, hudba a výtvarné umění > Řemesla a koníčky > Materiál pro umění a řemesla > Textilie > Hobby plátna > Plátna a kartony: Panely s kanavou; Kanava v roli; Napnuté plátno
sk-SK: Umenie a zábava > Záľuby a tvorivé dielne > Výtvarná dielňa > Materiály pre výtvarnú dielňu > Metráž > Plátno na tvorenie > Plátno na maľovanie: Maliarske plátno; Plátno na rolke; Natiahnuté plátno
ru: Искусство и развлечения > Хобби и творчество > Искусство и рукоделие > Материалы для художественных работ и рукоделия > Текстиль > Холсты и канва для рукоделия > Холсты для рисования: Холсты на жесткой основе; Холст в рулоне; Холсты на подрамнике
pt-PT: Artes e lazer > Passatempos e artes criativas > Artes e trabalhos manuais > Materiais para artes e trabalhos manuais > Têxteis > Tela para trabalhos manuais > Tela para pintura: Painéis de tela; Rolos de tela; Tela esticada
ko: 아트/엔터테인먼트 > 취미/예술 > 미술/공예 > 미술/공예 재료 > 직물 > 공예용 캔버스 > 회화용 캔버스: 캔버스 판넬; 캔버스 롤; 스트레치 캔버스
nb: Kunst og underholdning > Hobby og kreativitet > Kunst og håndverk > Kunst- og håndverksmaterialer > Tekstiler > Hobbylerret > Malelerret: Lerretspaneler; Lerretsruller; Strukket lerret
hr-HR: Umjetnost i zabava > Hobiji i kreativne umjetnosti > Umjetnost i rukotvorine > Materijali za umjetnost i rukotvorine > Tekstili > Platno za rukotvorine > Slikarsko platno: Ploče s platnom; Role platna; Rastegnuto platno
ro-RO: Artă și divertisment > Hobby-uri și artă > Artizanat > Materiale pentru artă/artizanat > Textile > Pânză pentru proiecte de artizanat > Pânză pentru pictură: Panouri din pânză; Rulouri din pânză; Pânză întinsă
es: Arte y ocio > Hobbies y artes creativas > Manualidades > Materiales para manualidades > Tejidos > Lienzos para manualidades > Lienzos para pintar: Paneles de lienzo; Rollos de lienzo; Lienzo ajustado
en: Arts & Entertainment > Hobbies & Creative Arts > Arts & Crafts > Art & Crafting Materials > Textiles > Crafting Canvas > Painting Canvas: Canvas Panels; Canvas Rolls; Stretched Canvas
vi: Nghệ thuật và giải trí > Sở thích và nghệ thuật sáng tạo > Đồ thủ công mỹ nghệ > Vật liệu nghệ thuật & thủ công mỹ nghệ > May mặc > Vải bố làm đồ thủ công > Vải bố vẽ tranh: Khung tranh vải bố; Cuộn vải bố; Vải bố căng sẵn
tr: Sanat ve Eğlence > Hobiler ve Sanatsal Çalışmalar > Sanatlar ve El İşleri > Sanat ve El İşleri Malzemeleri > Tekstil > El İşi Bezi > Tuvaller: Kanvas Paneller; Kanvas Rulolar; Gerilmiş Kanvas
lt-LT: Menai ir pramogos > Hobiai ir menai > Menai ir amatai > Menų ir amatų medžiagos > Tekstilė > Drobė rankdarbiams > Drobė tapybai: Drobės skydeliai; Drobės ritiniai; Tempta drobė
da: Kunst og underholdning > Hobby og håndarbejde > Håndarbejde og hobby > Materialer til håndarbejde og hobby > Tekstiler > Kanvas til håndarbejde > Lærreder og plader: Lærredspaneler; Lærredsruller; Strukket lærred
sv: Konst och underhållning > Hobby och skapande > Hantverk och hobbyer > Hobbymaterial > Textilier > Hobbyduk > Målardukar och målarplattor: Målarduk i ramar; Målarduk på rulle; Sträckt målarduk
sl-SI: Kultura in zabava > Hobiji in ustvarjalne umetnosti > Umetnost in ročna dela > Materiali za umetniško ustvarjanje in ročna dela > Tekstil > Platna za ročna dela > Slikarsko platno: Platnene plošče; Zvitki platna; Raztegnjena platna
el: Τέχνες & Ψυχαγωγία > Χόμπι & Δημιουργικές Τέχνες > Τέχνες & Χειροτεχνίες > Υλικά τέχνης & χειροτεχνίας > Υφάσματα > Καμβάς για χειροτεχνίες > Καμβάς για ζωγραφική: Πίνακες καμβά; Καμβάς σε ρολό; Τεντωμένος καμβάς
fi: Taide ja viihde > Harrastukset ja taiteet > Taide ja askartelu > Askartelumateriaalit > Tekstiilit > Askartelukangas > Maalauskankaat: Kangaspaneelit; Kangasrullat; Venytetyt kankaat
nl: Kunst en entertainment > Hobby's en creatieve vaardigheden > Handwerk en hobby's > Handwerk- en hobbymaterialen > Textiel > Handwerkcanvas > Schildersdoeken en canvasboards: Canvasboards; Canvasrollen; Opgespannen canvas
th: ศิลปะและความบันเทิง > งานอดิเรกและศิลปะสร้างสรรค์ > ศิลปะและงานฝีมือ > วัสดุงานศิลปะและงานฝีมือ > สิ่งทอ > ผ้าใบสำหรับงานฝีมือ > ผ้าใบสำหรับระบายสี: แผงผ้าใบ; ม้วนผ้าใบ; ผ้าใบยืด
fr: Arts et loisirs > Loisirs et arts créatifs > Loisirs créatifs > Matériaux pour loisirs créatifs > Textiles > Toiles pour loisirs créatifs > Toiles à peindre: Panneaux de toile; Rouleaux de toile; Toile tendue
bg-BG: Изкуства и развлечения > Хобита и творчески изкуства > Изкуства и творчество > Творчески материали > Текстил > Канава за творчество > Канава за рисуване: Пана; Канава на ролка; Платно
pt-BR: Artes e entretenimento > Hobbies e artes > Arte e artesanato > Materiais de arte e de artesanato > Tecidos > Telas para artesanato > Telas para pintura: Painéis de lona; Rolos de lona; Tela esticada
ja: 芸術・エンターテイメント > 趣味・コレクション > クラフト・アート > アート・クラフト用素材 > 布地 > クラフト用キャンバス > キャンバス・ボード: キャンバスパネル; キャンバスロール; 張りキャンバス
pl: Sztuka i rozrywka > Hobby i sztuki piękne > Sztuka i rękodzieło > Materiały dla artystów i rękodzielników > Tekstylia > Płótna artystyczne > Kanwy i tablice malarskie: Panele płócienne; Rolki płótna; Blejtramy
de: Kunst & Unterhaltung > Hobby & Kunst > Kunsthandwerk & Hobby > Kunst- & Bastelmaterialien > Textilien > Bastelleinwände > Leinwände & Keilrahmen: Malkartons; Leinwand auf Rollen; Aufgespannte Leinwand
zh-TW: 藝術/娛樂 > 嗜好和創作藝術 > 藝術品和手工藝品 > 藝術/手作材料 > 紡織品 > 手工帆布 > 畫布: 畫布板; 畫布卷; 延展畫布
hu: Művészet és szórakoztatás > Hobbik és kreatív művészet > Művészet és barkácsolás > Művészeti és kézműves anyagok > Textíliák > Kézműves vászon > Festővászon: Vászonpanelek; Vászontekercsek; Nyújtott vásznak
it: Arte e svago > Hobby e arti creative > Artigianato e hobby > Materiali per hobby e artigianato > Tessili > Tele per attività creative > Tele da pittura: Pannelli di tela; Rotoli di tela; Tele elastiche
zh-CN: 艺术与娱乐 > 爱好/艺术创作 > 手工艺品 > 手工艺材料 > 纺织品 > 手工艺画布 > 油画布/油画板: 画布板; 画布卷; 绷框画布